臺灣臺北地方法院刑事判決　　　　　　　96年度易字第2740號
公　訴　人　臺灣臺北地方法院檢察署檢察官
被　　　告　乙○○　36歲民.
　　　　　　　　　　　樓
上列被告因性騷擾防治法案件，經檢察官聲請以簡易判決處刑（
96年度偵字第15675號），本院認不宜以簡易判決處刑，改依通
常程序審理（96年度簡字第3012號），本院判決如下：
    主  文
乙○○無故利用工具窺視他人身體隱私部位，處拘役參拾日，如
易科罰金，以新台幣壹仟元折算壹日。
    事  實
一、乙○○於96年7月26日上午6時許，自臺北市內湖區德安百貨
    公司公車站搭乘紅2路公車，原坐在公車右側最後1排靠走道
    座位，待公車行駛至臺北市○○區○○路與大直街口時，即
    移位坐於公車右側倒數第 3排座位，竟意圖為性騷擾及基於
    妨害秘密之犯意，乘鄰座 3305甲○9605（78年6月23日生，18
    歲，真實姓名年級詳卷，下稱 A女）正在睡覺不及防備之際
    ，先以其所有之鏡子窺視 A女大腿及底褲之身體隱私部位，
    ，再以其手掌撫摸A女左小腿直至大腿部位，A女因此驚醒而
    發現乙○○正以鏡子偷窺其底褲位置，且感到噁心不舒服及
    憤怒，並立即向公車司機反應，而報警查悉上情（鏡子 1個
    業經乙○○丟棄而滅失）。
二、案經 A女訴由臺北市政府警察局中山分局報告臺灣臺北地方
    法院檢察署檢察官偵查後聲請以簡易判決處刑，本院認不宜
    以簡易判決處刑，改依通常程序審理。
    理  由
一、訊據被告乙○○對於在上開時間、地點，趁 A女不及抗拒而
    以鏡子窺視A女大腿及底褲的身體隱私部位，並以手掌撫摸A
    女左小腿直至大腿部位而對 A女性騷擾乙節，均坦承不諱（
    見本院審判筆錄第2至4頁），核與被害人即 A女於警詢之指
    訴相符（見偵查卷第11、12頁），核與證人林若嵐於警詢中
    之陳述相符（見偵查卷第21頁），且被告對於 A女及證人林
    若嵐於警詢中之陳述均無意見（見本院審判筆錄第 3頁），
    依刑事訴訟法第159之5第1項規定，被害人A女及證人林若嵐
    上開陳述自得作為證據，可佐被告前開出於任意性之自白與
    事實相符，得採為認定事實之證據。
二、核被告所為係犯刑法第315條之1第 1款無故利用工具窺視他
    人身體隱私部位罪及性騷擾防治法第25條第 1項意圖性騷擾
    ，趁人不及抗拒而為觸摸其大腿之罪（聲請簡易判決處刑書
    雖未記載刑法第315條之1之罪名，惟於犯罪事實欄中已記載
    此部分事實，並經檢察官當庭補充此部分法條【見本院96年
    11月20日審判筆錄第 3頁】，併此說明）。又刑法部分條文
    業於94年2月2日修正公布，於95年7月1日施行，其中第55條
    後段之牽連犯規定業已刪除，其立法理由第 2項則說明「至
    牽連犯廢除後，對於目前實務上以牽連犯予以處理之案例，
    在適用上，則得視其具體情形，分別論以想像競合犯或數罪
    併罰，予以處斷」，是被告為對 A女為性騷擾而先以鏡子窺
    視A 女大腿與底褲雖已不能論以牽連犯，然是否得論以想像
    競合犯或數罪併罰，自應先重新檢視想像競合犯之要件，包
    括「單一行為」及「複數構成要件之實現」。查，本件被告
    之行為已實現無故利用工具窺視他人身體隱私部位罪及意圖
    性騷擾，趁人不及抗拒而為觸摸其大腿之罪的構成要件，此
    乃無庸置疑；而從被告行為之事實面觀之，被告以鏡子窺視
    乃源自於性騷擾之單一主觀上動機，且在其以鏡子窺視A 女
    身體隱私部位行為持續中，完成性騷擾之行為，一般人從客
    觀事實情狀上，可認其為一致性之單一事實情狀，足以確認
    其以鏡子窺視及性騷擾之行為具有不可分割之單一性質，為
    單一行為，是被告一行為觸犯上開二罪，為刑法第55條前段
    所規定之想像競合犯，應從重之無故利用工具窺視他人身體
    隱私部位罪處斷，檢察官亦為相同之認定（見本院審判筆錄
    第3 頁）。又被告為重度聲語障之瘖啞人，有其身心障礙手
    冊1 紙可參（見偵查卷第21頁），依刑法第20條規定減輕其
    刑。爰審酌被告前未曾因犯罪經判決執行，有臺灣高等法院
    被告前案紀錄表可稽，素行尚可，犯罪後已坦承犯行，然其
    以工具窺視他人身體隱私部位，又對於女性之身體任意觸摸
    ，顯然不尊重個人對於身體之自主權利，與其犯罪之動機、
    手段、目的等一切情狀，量處如主文所示之刑，並諭知易科
    罰金之折算標準。被告用以窺視A女之鏡子1個為被告所有用
    以犯本罪所用之物，但已經被告丟棄而滅失，並未扣案，業
    據被告供述在卷，爰不予宣告沒收。
據上論斷，應依刑事訴訟法第452條、第284條之1第 1項、第299
條第1項前段，刑法第11條前段、第315條之1第1款、第55條、第
20 條、第41條第1項前段，性騷擾防治法第25條第 1項，刑法施
行法第1條之1，判決如主文。
本案經檢察官陳重言到庭執行職務
中　　華　　民　　國　　96　　年　 　12　　月　　4　　日
　　　　　　　　　刑事第四庭    法　官　黎惠萍
上正本證明與原本無異。
如不服本判決，應於判決送達後10日內向本院提出上訴狀（應抄
附繕本）。告訴人或被害人如對於本判決不服者，應具備理由請
求檢察官上訴，其上訴期間之計算係以檢察官收受判決正本之日
期為準。
                                書記官  楊麗娟
中　　華　　民　　國　　96　　年　　12　　月　　4 　　日
附錄本案論罪科刑法條全文
刑法第315條之1第1款、刑法第11條前段
中華民國刑法第315條之1
（妨害秘密罪）
有下列行為之一者，處 3 年以下有期徒刑、拘役或 3 萬元以下
罰金：
一、無故利用工具或設備窺視、竊聽他人非公開之活動、言論、
    談話或身體隱私部位者。
二、無故以錄音、照相、錄影或電磁紀錄竊錄他人非公開之活動
    、言論、談話或身體隱私部位者。
中華民國刑法第11條
（本總則對於其他刑罰法規之適用）
本法總則於其他法律有刑罰或保安處分之規定者，亦適用之。但
其他法律有特別規定者，不在此限。
